最高法院刑事判決　　　　　　　　　 111年度台上字第1557號
上　訴　人　臺灣高等檢察署檢察官董怡臻
被　　　告　林　鷺



上列上訴人因被告傷害致重傷案件，不服臺灣高等法院中華民國
110年12月9日第二審更審判決（110年度上更一字第192號，起訴
案號：臺灣臺北地方檢察署107年度偵字第24573號），提起上訴
，本院判決如下：
    主  文
上訴駁回。
    理  由
一、按刑事訴訟法第377 條規定，上訴於第三審法院，非以判決
    違背法令為理由，不得為之。是提起第三審上訴，應以原判
    決違背法令為理由，係屬法定要件。如果上訴理由書狀並未
    依據卷內訴訟資料，具體指摘原判決不適用何種法則或如何
    適用不當，或所指摘原判決違法情事，顯與法律規定得為第
    三審上訴理由之違法情形，不相適合時，均應認其上訴為違
    背法律上之程式，予以駁回。
二、本件原審審理結果，認為被告林鷺有如原判決犯罪事實欄所
    載傷害致人重傷之犯行明確，因而撤銷第一審關於諭知被告
    該部分之科刑判決，改判論處被告犯傷害致重傷罪刑，已詳
    敘其調查、取捨證據之結果及憑以認定犯罪事實之心證理由
    。並就被告否認犯行之供詞及所辯各語認非可採，予以論述
    及指駁。
三、量刑係法院就所審理個案犯罪之整體評價，乃事實審法院得
    依職權裁量之事項，關於量刑判斷當否之準據，應就判決之
    整體觀察為綜合考量，不可摭拾其中片段，遽予評斷。倘已
    以行為人之責任為基礎，並斟酌刑法第57條各款所列情狀，
    在法定刑度內，為刑之量定，無偏執一端，致明顯失出失入
    情形，不得任意指為違法。原審就被告所犯傷害致人重傷罪
    行，於量刑時業以被告之責任為基礎，具體審酌刑法第57條
    科刑等一切情狀（包含犯罪動機、目的、手段、犯後態度等
    ），兼顧相關有利與不利之科刑資料，在罪責原則下適正行
    使其量刑之裁量權，而為刑之量定，並無逾越法定刑度或濫
    用其裁量權限。檢察官徒執被告嗣後翻異否認犯行之辯詞，
    及未實際賠償告訴人錢林慧敏等語，對原審量刑之裁量權行
    使，任憑己意，指摘原判決理由不備，難謂適法。
四、緩刑宣告與否，係事實審法院得自由裁量之事項，原判決依
    審理結果，以行為人責任為基礎詳予酌量，說明對被告所宣
    告之刑，如何以暫不執行為適當，並依憑卷內資料，以被告
    向告訴人道歉、慰問、表示願意賠償告訴人合理金額等節，
    認定其事後已表現相當悔意，核為量刑裁量之適正行使，難
    認有逾越法律規定，或濫用其裁量權限之情形，尚無檢察官
    上訴意旨所指違反比例原則、平等原則、及證據上理由矛盾
    之違法。檢察官上訴意旨執此漫言違法，係對原判決合法行
    使量刑職權任意指摘，同非適法之第三審上訴理由。
五、依上所述，本件上訴違背法律上之程式，應予駁回。至檢察
    官上訴書檢附告訴人之「刑事請求檢察官上訴狀」，因非屬
    檢察官上訴書狀所述之理由，而刑事訴訟法復無第三審上訴
    理由得引用或檢附其他文件代替之規定，本院自無從審酌，
    附此敘明。
據上論結，應依刑事訴訟法第395條前段，判決如主文。
中    華    民    國   111    年    3     月    30    日
                  刑事第六庭審判長法  官  許  錦  印  
                                  法  官  何  信  慶  
                                  法  官  朱  瑞  娟  
                                  法  官  劉  興  浪  
                                  法  官  高  玉  舜  
本件正本證明與原本無異
                                  書記官
中    華    民    國   111    年    4     月    7     日